# 瑞华研究丨问题1-4-81-4-8（企业对劳务派遣人员薪酬的核算和列报）

提问人：lv1025280320 时间：2020-08-17 15:37:00
2.本案例其核心关注点是：劳务公司是否需就被派遣人员向本企业提供的劳务，对本企业直接承担责任（承担什么责任？违约赔偿？）。例如，如果该合同中明确约定了应提供服务的具体内容和工作要求，但没有对所需人数、劳务人员个人薪资水平等与劳务人员个人直接相关的问题作出约定，而是由服务公司（=劳务公司？？？）根据合同中对其服务内容和服务质量的要求自行作出决定的(就是说与劳务人员个人直接相关的问题如工资都是由劳务公司和劳务个人约定？)，则这种情况下的劳务人员管理权限很可能是在服务公司，相应地这些劳务人员不是本企业的“职工”

回答人：chenyiwei
我理解原文已经写得很清楚了。
如果还有疑问，也可以进一步理解为：如果劳务公司为本企业提供的服务相当于HR职能的外包，即根据本企业的要求招聘约定数量、具备约定资历和技能的人员，但具体工作分派由本企业负责管理，则这种情况下这些劳务人员就是本企业的“职工”；反之，如果本企业与劳务公司签订的合同标的是约定的服务（如每月一次、指定区域内的保洁服务），劳务公司直接就该工作的效果对本企业负责，但本企业不干预劳务公司对劳务人员的招聘和管理，则这些劳务人员就不是本企业的职工。